臺灣臺南地方法院民事裁定
　　　　　　　　　　　　　　　　　　　100年度聲字第280號
聲　請　人　楊旭祿
相　對　人　黃姬美
上列當事人間聲請停止執行事件，本院裁定如下：
    主    文
聲請人以新臺幣柒拾參萬壹仟肆佰陸拾柒元擔保後，本院一００
年度司執字第九五九七七號執行事件之強制執行程序，於本院一
００年度訴字第一四一０號債務人異議之訴事件判決確定或和解
、撤回前，應暫予停止。
    理    由
一、本件聲請意旨略以：相對人以本院100年度司票字第1638號
    裁定聲請對聲請人之財產為強制執行（同院100年司執字第
    95977號），因相對人之上開執行名義並無確定判決同一效
    力，故聲請人已對該執行程序提起債務人異議之訴，爰依強
    制執行法第18條第2項規定，聲請裁定停止本院100年度司執
    字第95977號強制執行事件之強制執行程序等語。
二、按有回復原狀之聲請，或提起再審或異議之訴，或對於和解
    為繼續審判之請求，或提起宣告調解無效之訴，撤銷調解之
    訴，或對於許可強制執行之裁定提起抗告時，法院因必要情
    形，或依聲請定相當並確實之擔保，得為停止強制執行之裁
    定，強制執行法第18條第2項定有明文。又執行名義成立後
    ，如有消滅或妨礙債權人請求之事由發生，債務人得於強制
    執行程序終結前，向執行法院對債權人提起異議之訴。如以
    裁判為執行名義時，其為異議原因之事實發生在前訴訟言詞
    辯論終結後者，亦得主張之。執行名義無確定判決同一之效
    力者，於執行名義成立前，如有債權不成立或消滅或妨礙債
    權人請求之事由發生，債務人亦得於強制執行程序終結前提
    起異議之訴。強制執行法第14條第1項、第2項亦定有明文。
    又法院依強制執行法第18條第2項定擔保金額而准許停止強
    制執行之裁定者，該項擔保係備供債權人因停止執行所受損
    害之賠償，其數額應依標的物停止執行後，債權人未能即時
    受償或利用該標的物所受之損害額，或其因另供擔保強制執
    行所受之損害額定之，非以標的物之價值或其債權額為依據
    （最高法院91年度台抗字第429號、92年度台抗第480號裁定
    意旨參照）。
三、經查：
  (一)聲請人上開主張之事實，業經本院依職權調取本院100年度
    司執字第95977號給付票款強制執行事件、100年度訴字第14
    10號債務人異議之訴等卷宗核閱無訛，堪認為真實。而相對
    人既持本院100年度司票字第1638號本票裁定聲請本院對聲
    請人所有之不動產強制執行，該執行程序又尚未終結，且聲
    請人亦已依強制執行法第14條第2項規定提起該前開債務人
    異議之訴，是聲請人聲請依強制執行法第18條第2項之規定
    供擔保停止執行，於法核無不合，應予准許。
  (二)審酌本院100年度司執字第95977號給付票款強制執行事件，
    相對人係以上開本票裁定為執行名義，而相對人聲請強制執
    行之金額為如附表所示之金額及各該利息起算日至清償日起
    按年息百分之6計算之利息，則相對人因停止執行所受之損
    害，自為相對人遲延收取期間內，依債權總數額所計算法定
    利息之損失。而上開債務人異議之訴，其訴訟標的之金額已
    逾民事訴訟法第466條所定數額，屬得上訴第三審之事件，
    是該債務人異議之訴至第三審終結確定之期間可推定為4年4
    個月（參照各級法院辦案期限實施要點第2條規定民事通常
    程序第一審審判案件期限1年4個月、民事第二審審判案件期
    限2年、最高法院審判案件期限為1年），依此計算，則相對
    人因停止執行而未能即時受償所可能受之損害額731,467元
    【計算式：3,376,000×5%×(4＋4/12) =731,467元，角以
    下4捨5入】。揆諸首揭說明，聲請人自應對相對人因停止強
    制執行可能遭受之上開損害提出擔保，爰依強制執行法第18
    條第2項，裁定如主文。
中    華    民    國   100    年    12    月    23    日
                  民事第一庭  法  官  洪碧雀
以上正本證明與原本無異。
如不服本裁定應於送達後10日內向本院提出抗告狀，並繳納抗告
費新臺幣1,000元。
中    華    民    國   100    年    12    月    23    日
                              書記官  黃稜鈞
┌──────────────────────────────────┐
│附表：                                                              │
├──┬──────┬─────┬──────┬──────┬────┤
│編號│ 發  票  日 │ 票面金額 │ 到  期  日 │ 利息起算日 │票據號碼│
│    │            │（新台幣）│            │            │        │
├──┼──────┼─────┼──────┼──────┼────┤
│001 │100年3月15日│320,000元 │未載        │100年3月15日│CH668427│
├──┼──────┼─────┼──────┼──────┼────┤
│002 │100年7月20日│30,000元  │100年7月20日│100年7月20日│CH558665│
├──┼──────┼─────┼──────┼──────┼────┤
│003 │100年8月18日│570,000元 │未載        │100年8月8日 │CH668400│
├──┼──────┼─────┼──────┼──────┼────┤
│004 │100年1月31日│360,000元 │未載        │100年1月31日│CH598633│
├──┼──────┼─────┼──────┼──────┼────┤
│005 │100年3月4日 │200,000元 │未載        │100年3月4日 │CH491739│
├──┼──────┼─────┼──────┼──────┼────┤
│006 │100年3月9日 │200,000元 │未載        │100年3月9日 │CH491746│
├──┼──────┼─────┼──────┼──────┼────┤
│007 │100年8月13日│500,000元 │未載        │100年8月13日│CH668418│
├──┼──────┼─────┼──────┼──────┼────┤
│008 │100年9月2日 │406,000元 │未載        │100年9月2日 │CH533670│
├──┼──────┼─────┼──────┼──────┼────┤
│009 │100年9月4日 │400,000元 │未載        │100年9月4日 │CH328412│
├──┼──────┼─────┼──────┼──────┼────┤
│010 │100年9月5日 │300,000元 │未載        │100年9月5日 │CH668399│
├──┼──────┼─────┼──────┼──────┼────┤
│011 │100年9月9日 │90,000元  │未載        │100年9月9日 │CH668417│
├──┴──────┴─────┴──────┴──────┴────┤
│      總計：3,376,000元                                             │
└──────────────────────────────────┘